# 致同解读：企业会计准则解释第9-12号 20170622

提问人：kenshinlong 时间：2017-06-23 10:38:31
“提供关键管理人员服务的企业”，这个如何理解，高管一般不会来自劳务公司吧，是指说委派高管的股东单位？还是说高管原任职的企业？

回答人：chenyiwei
这个解释主要是说资产管理计划和其管理人之间的关系。资管计划在财务报表中需将管理人（提供关键管理人员服务的企业）列作关联方，但反过来不一定成立，即管理人报表中不一定将所管理的资管计划作为关联方。